【裁判字號】    97,易,3820
【裁判日期】    980427
【裁判案由】    傷害等
【裁判全文】
臺灣板橋地方法院刑事判決              97年度易字第3820號
公  訴  人  臺灣板橋地方法院檢察署檢察官
被      告  丙○○
上列被告因傷害等案件，經檢察官提起公訴（97年度偵字第2950
1、30246號），本院判決如下：
    主  文
丙○○犯誹謗罪，處拘役拾日，如易科罰金，以新臺幣壹仟元
折算壹日。又犯毀損他人物品罪，處拘役肆拾日，如易科罰金，
以新臺幣壹仟元折算壹日。又犯傷害罪，處拘役伍拾日，如易科
罰金，以新臺幣壹仟元折算壹日。又犯公然侮辱罪，處罰金新臺
幣伍仟元，如易服勞役，以新臺幣壹仟元折算壹日。拘役部分應
執行拘役壹佰壹拾日，如易科罰金，以新臺幣壹仟元折算壹日。
    事  實
一、丙○○與丁○○同為臺北市南港區某寺廟信眾，因自認丁○○對其有不友善之行為，心生不滿，即先後為下列犯行：(一)
    於民國97年8 月21日18時45分許，前往址設臺北縣板橋市○○路○ 段145 號10樓之3 丁○○任職之「華聖生物科技股份
    有限公司」（下稱華聖公司）找丁○○，經華聖公司其他員
    工告知丁○○不在公司後，竟基於意圖散布於眾之誹謗故意
    ，在上址10樓華聖公司門口前及該大樓1 樓大廳內，接續向
    多名華聖公司員工、大樓鄰居等人指稱「蕭先生向我下符咒
    ，誹謗我精神異常」等語多次，足以貶損丁○○之社會評價
    及名譽。(二)復於97年10月22日16時許前往華聖公司辦公室，
    欲找丁○○理論，適有某醫事檢驗所員工戊○○在華聖公司
    內收取檢體，見丙○○大聲咆哮而上前勸阻，另華聖公司員
    工甲○○則持其所有之行動電話在一旁錄影蒐證，丙○○發
    現甲○○前揭舉動後，即基於毀損他人之物之犯意，以手將
    甲○○手中之行動電話撥摔落地，致該行動電話背面電池蓋
    卡榫因而損壞，足以生損害於甲○○。戊○○見丙○○與甲○○爭執不下，欲伸手阻攔，丙○○竟基於傷害人身體之犯
    意，徒手抓向戊○○之手臂，致戊○○受有右肘（起訴書誤
    載為左肘）及左前臂淺刮擦傷之傷害。嗣華聖公司負責人乙○○見丙○○仍繼續吵鬧，乃報警處理，並要求丙○○離開
    公司辦公室，丙○○竟另基於公然侮辱人之犯意，在不特定
    多數人得共見共聞之上開辦公室內，公然以「賤女人」之粗
    鄙言語辱罵乙○○，使乙○○之名譽受損。
二、案經丁○○訴由臺北縣政府警察局移請及甲○○、戊○○、
    乙○○訴由臺北縣政府警察局板橋分局報請臺灣板橋地方法
    院檢察署檢察官偵查起訴。
    理  由
一、按被告丙○○所犯均係最重本刑為3 年以下有期徒刑、拘役
    或專科罰金之罪，屬刑事訴訟法第376 條第1 款所列之罪之
    案件，依同法第284 條之1 規定，第一審得由法官獨任進行
    審判程序，合先敘明。
二、訊據被告矢口否認有何妨害名譽、毀損或傷害之犯行，辯稱
    ：伊沒有誹謗丁○○或辱罵乙○○，伊不清楚甲○○的手機
    為何會掉到地上，也不知道是不是有抓傷戊○○，沒有主動
    故意去抓戊○○云云。經查：
  (一)程序方面：
  1.證人洪梅英、甲○○、戊○○、乙○○曾分別於檢察官偵查
    中到庭具結作證，其等向檢察官所為之言詞陳述，並無證據
    證明有何顯不可信之情況，且均與本案待證事實相關，依刑
    事訴訟法第159 條之1 第2 項規定，均得為證據。
  2.證人丁○○、洪梅英、楊文智、甲○○、戊○○、乙○○於
    警詢時所述，及卷附中英醫院乙種診斷證明書1 份，均屬被
    告以外之人於審判外之言詞或書面陳述，而公訴人及被告就
    上開言詞或書面陳述，均於審判程序同意作為證據（見本院
    98年4 月2 日審判筆錄），本院審酌該等言詞或書面陳述作
    成之情形均屬正常，並無何違反法定程序或不當之情形，且
    與待證事實有關聯性，認適當作為證據，故上開言詞或書面
    陳述依刑事訴訟法第159 條之5 第1 項規定，均具有證據能
    力。
  (二)實體方面：
  1.事實(一)部分：被告自承其於97年8 月21日晚間曾前往華聖公
    司門口等語，而被告經華聖公司其他員工告知丁○○不在公
    司後，即在華聖公司門口前及該公司所在大樓1 樓大廳內，
    接續向多名華聖公司員工、大樓鄰居等人指稱「蕭先生向我
    下符咒，誹謗我精神異常」等語之事實，亦據證人即當時在
    場之人楊文智、甲○○於警詢時、洪梅英於警、偵訊時證述
    明確，被告辯稱並未於上開時、地誹謗告訴人丁○○云云，
    不足採信。
  2.事實(二)部分：被告對其曾於97年10月22日16時許前往華聖公
    司找丁○○，並與告訴人甲○○、戊○○發生衝突，衝突中
    甲○○用來拍照蒐證之行動電話掉在地上之事實坦承不諱，
    惟辯稱：並未把甲○○之行動電話摔到地上，也沒有抓傷戊○○或辱罵乙○○「賤女人」云云。然查，被告前開犯行，
    業據證人即告訴人甲○○、戊○○、乙○○於警、偵訊時分
    別證述明確，互核相符，並有中英醫院乙種診斷證明書1 份
    、行動電話毀損照片及戊○○受傷照片各2 張附卷可稽，被
    告空言否認有毀損行動電話、抓傷戊○○及辱罵乙○○等犯
    行，均不足採。
  3.綜上所述，本件事證明確，被告上開誹謗、毀損、傷害及公
    然侮辱等犯行均已堪認定，應予依法論罪科刑。
三、核被告所為，事實(一)部分係涉犯刑法第310 條第1 項誹謗罪
    ；事實(二)部分係涉犯刑法第354 條毀損罪、第277 條第1 項
    傷害罪及同法第309 條第1 項公然侮辱罪。被告於事實(一)部
    分先後多次向華聖公司員工、大樓鄰居等人指稱「蕭先生向
    我下符咒，誹謗我精神異常」等語之行為，係基於單一犯意
    ，在密切接近之時、地接續進行同一犯行，而侵害同一法益
    ，為接續犯，屬實質上一罪。被告於事實(一)、(二)之各項犯行
    ，犯意各別，被害人及罪名均不相同，係各自獨立之行為，
    均應分論併罰。爰審酌被告僅因對告訴人丁○○不滿且未能
    找到丁○○理論，即任意誹謗丁○○，復因不滿遭到錄影蒐
    證及阻攔，竟毀損告訴人甲○○之行動電話、抓傷告訴人戊○○及辱罵告訴人乙○○，行為實有不當，且迄未與告訴人
    4 人達成和解，惟念被告並無前科，有臺灣高等法院被告前
    案紀錄表在卷可考，告訴人甲○○所受損失及告訴人戊○○
    所受傷勢均非重大，及被告犯罪動機、目的、手段、犯後態
    度等一切情狀，分別量處如主文所示之刑，並各諭知拘役易
    科罰金與罰金易服勞役之折算標準；另就判處拘役部分定其
    應執行之刑及諭知易科罰金之折算標準。
據上論斷，應依刑事訴訟法第284 條之1 、第299 條第1 項前段
，刑法第310 條第1 項、第354 條、第277 條第1 項、第309 條
第1 項、第41條第1 項前段、第42條第3 項前段、第51條第6 款
，刑法施行法第1 條之1 ，判決如主文。
本案經檢察官黃明絹到庭執行職務。
中    華    民    國    98    年    4     月    27    日
                  刑事第十九庭  法  官  楊筑婷
上列正本證明與原本無異。
如不服本判決，應於判決送達後10日內敘明上訴理由，向本院提
出上訴狀 (應附繕本)，上訴於臺灣高等法院。其未敘述上訴理
由者，應於上訴期間屆滿後20日內向本院補提理由書「切勿逕送
上級法院」。
中    華    民    國    98    年    4     月    27    日
                                書記官  林怡君
附錄本案判決論罪科刑法條：
中華民國刑法第277條第1項
傷害人之身體或健康者，處3 年以下有期徒刑、拘役或1 千元以
下罰金。
中華民國刑法第309條第1項
公然侮辱人者，處拘役或3 百元以下罰金。
中華民國刑法第310條第1項
意圖散布於眾，而指摘或傳述足以毀損他人名譽之事者，為誹謗
罪，處1 年以下有期徒刑、拘役或5 百元以下罰金。
中華民國刑法第354條
毀棄、損壞前二條以外之他人之物或致令不堪用，足以生損害於
公眾或他人者，處2 年以下有期徒刑、拘役或5 百元以下罰金。


司法院資訊處製作；財團法人民間司法改革基金會備份。
